臺灣高等法院高雄分院刑事判決　　　　 96年度上易字第122號
上　訴　人
即　被　告　乙○○
選任辯護人　呂郁斌律師
上　訴　人
即　被　告　戊○○
　　　　　　丁○○
　　　　　　己○○
上列上訴人因公共危險案件，不服臺灣高雄地方法院95年度易字
第1120號中華民國95年12月7 日第一審判決（起訴案號：臺灣高
雄地方法院檢察署95年度偵字第12040 號），提起上訴，本院判
決如下：
     主  文
上訴駁回。
     事  實
一、乙○○因承攬孫淑玲所有位於高雄縣燕巢鄉○○○街（以下
    簡稱安林一街）3 號房屋之整建工程，而僱用戊○○、丁○○、己○○施工，乙○○每日均會至工地現場指派工作及指
    揮監督其所僱用之戊○○、丁○○、己○○，施工之工作內
    容包含使用乙炔等工具切割鐵條、拆除房屋鐵架作業、整理
    清除雜物等。民國94年7 月5 日上午，乙○○亦到上開工地
    現場，於指派當日工作內容為切割鐵條及清除雜物後先行離
    開，嗣戊○○、丁○○、己○○即使用氧氣、乙炔切斷器切
    割該工地西北圍牆處之鐵條、欄杆。乙○○、戊○○、丁○○、己○○4 人均應注意切割地點緊鄰隔壁建物，而切割時
    所產生高溫熔渣火星，具有體積小、重量輕、易燃等特性，
    有飄散引燃周圍可燃或易燃物品，釀成火災之危險，即負有
    防止高溫熔渣火星引起火災之義務，依當時狀況又無不能注
    意之情事，竟疏於注意，任令切割所產生之高溫熔渣火星飄
    散掉落，致有部分高溫熔渣火星飄落與上開房屋西北側圍牆
    緊鄰之「德意亞」股份有限公司（下稱德意亞公司）所有出
    租予「蕎維貿易」股份有限公司（下稱蕎維公司）作為倉庫
    使用位於高雄縣燕巢鄉○○○街5 號之建物內，至同日下午
    近5 時許，即有高溫熔渣火星飄落而引燃存放在該安林一街
    5 號倉庫內之汽車機油等可燃物，終釀成火災燒燬上開建物
    。
二、案經德意亞公司及蕎維公司訴請台灣高雄地方法院檢察署檢
    察官偵查起訴。
     理  由
壹、證據能力部分：
一、按被告以外之人於偵查中向檢察官所為陳述，除顯有不可信
    之情況者外，得為證據，刑事訴訟法第159 條之1 第2項 定
    有明文。偵查中對被告以外之人所為之偵查筆錄，或被告以
    外之人向檢察官所提之書面陳述，性質上均屬傳聞證據。惟
    現階段刑事訴訟法規定檢察官代表國家偵查犯罪、實施公訴
    ，依法其有訊問被告、證人及鑑定人之權，證人、鑑定人且
    須具結，而實務運作時，檢察官偵查中向被告以外之人所取
    得之陳述，原則上均能遵守法律規定，不致違法取供，其可
    信度極高。職是，被告以外之人前於偵查中已具結而為證述
    ，除反對該項供述得具有證據能力之一方，已釋明「顯有不
    可信之情況」之理由外，不宜即遽指該證人於偵查中之陳述
    不具證據能力。共同被告乙○○、戊○○於偵查中以證人身
    分具結後之陳述（見94年度他字第4378號卷第21頁、第86頁
    、第73頁、第85頁），其餘被告並未曾提及檢察官在偵查時
    有不法取供之情形，且未釋明上開供述有顯不可信之情況，
    依前述說明，渠等於偵查中之證言自具有證據能力。
二、又被告以外之人於檢察事務官、司法警察官或司法警察調查
    中所為之陳述，與審判中不符時，其先前之陳述具有較可信
    之特別情況，且為證明犯罪事實存否所必要者，得為證據，
    刑事訴訟法第159 條之2 分別定有明文。是被告以外之人於
    司法警察（官）調查中所為之陳述，依刑事訴訟法第159 條
    第1 項規定，係屬傳聞證據，原則上無證據能力，惟如該陳
    述與審判中不符時，其先前之陳述具有較可信之特別情況，
    且為證明犯罪事實存否所必要者，依同法第159 條之2 規定
    ，始例外認為有證據能力；如該陳述與審判中相符時，因該
    陳述並不符合刑事訴訟法第159 條之2 有關傳聞例外之規定
    ，故不得作為認定本案犯罪事實有無之證據，此時，當以其
    於審判中之陳述作為證據。查證人甲○○、楊智淵、丙○○
    、陳秀桃、傅奕達等人於警詢中之陳述，係屬被告以外之人
    審判外之陳述，為傳聞證據；然依陳述整體、實質內容而言
    ，核與渠等於原審審理時之陳述均相符，是前開警詢中之陳
    述即不符合刑事訴訟法第159 條之2 有關傳聞例外之規定，
    不得作為認定本案犯罪事實有無之證據，而無證據能力，故
    應以渠等於審判中之證述作為證據。
三、按被告以外之人於審判外之言詞或書面陳述，除法律有規定
    者外，不得作為證據；又被告以外之人於審判外之陳述，雖
    不符刑事訴訟法第159 條之1 至第159 條之4 之規定，而經
    當事人於審判程序同意作為證據，法院審酌該言詞陳述或書
    面陳述作成時之情況，認為適當者，亦得為證據；另當事人
    、代理人或辯護人於法院調查證據時，知有第159 條第1 項
    不得為證據之情形，而未於言詞辯論終結前聲明異議者，視
    為有前項之同意，刑事訴訟法第159 條第1 項、第159 條之
    5 分別定有明文。本件被告乙○○及其選任辯護人、被告戊○○、丁○○、己○○、檢察官對於卷附之各項證據資料（
    含傳聞證據、非傳聞證據及符合法定傳聞法則例外之證據）
    ，均不爭執其證據能力，且於本院言詞辯論終結前，檢察官
    、辯護人及被告，既已知其情，均未聲明異議，本院認該具
    有傳聞證據性質之證據，並無任何違法取證之不適當情形，
    以之作為證據使用係屬適當，自得採為認定被告犯罪事實之
    證據。
四、再按傳聞法則乃對於被告以外之人於審判外之言詞或書面陳
    述，亦即針對被告以外之人於審判外以言詞或書面所為之供
    述證據所為之規範。本件卷附照片（見94年他字第4378號卷
    第57-70 頁、原審卷第114-118 頁）及安林一街社區監視錄
    影光碟，乃以科學、機械之方式，對於當時拍攝狀況所為忠
    實且正確之記錄，性質上並非供述證據，自無刑事訴訟法第
    159 條第1 項規定之適用，附此敘明。
貳、實體方面：
一、訊據被告乙○○、戊○○、丁○○、己○○均矢口否認有上
    揭之犯行，被告乙○○辯稱：94年7月5日火災時我並不在現
    場，發生火災我也不知道發生情形，是別人通知我才知道，
    該工程是我承包的，戊○○、丁○○、己○○雖是我僱用的
    ，我交待他們工作後就離開現場，我沒有請人在那裡監工，
    現場有自來水，沒有其他安全措施，但我無過失責任云云；
    被告戊○○辯稱：我在現場施工是斷斷續續，施工很久，沒
    有人告訴我們隔壁有放油，我無過失責任云云；丁○○辯稱
    ：不知道倉庫裡有放油，我是做乙○○的工作，他叫我們去
    那裡做，我是空手去現場做，我無過失責任云云；己○○辯
    稱：我只是臨時工，老闆叫我做什麼我就做，我不知道如何
    發生火災云云。經查：
  (一)於94年7 月5 日下午5 時20分前，高雄縣燕巢鄉○○○街5
    號處發生火災，災後經高雄縣政府消防局到場勘查結果，發
    現上開安林一街5 號建築物為鋼筋混泥土造，西、南、北側
    加蓋約3 公尺寬鐵皮屋頂1 層樓建築物，東、西側均緊鄰建
    物，為堆放機油之倉庫，現場倉庫北面靠西側燒毀、倒塌較
    嚴重，西北側燒毀嚴重，倉庫內物品燒毀，無人員傷亡，其
    建築物及內部物品均嚴重燒燬等情，有高雄縣政府消防局火
    災原因調查報告書、火災現場勘查紀錄及災後現場相片等附
    卷可稽（見94年他字第4378號卷第46-71 頁）；又遭燒燬之
    建築物，為堆放機油之倉庫，平時均有德意亞公司倉庫管理
    員在內上班，負責貨品出入之清點及運送等工作等情，亦據
    證人即德意亞公司倉庫管理員丙○○陳述明確（見警詢第39
    頁），是上開建築物自屬有人所在之建築物無誤。
  (二)查上開安林一街5 號建築物燃燒後，其中南面靠中間變色較
    嚴重，顯示中間處燃燒較嚴重；北面靠西側燒毀、倒塌較嚴
    重，倉庫物品越靠西、靠北燒毀越嚴重；西南側之物品未受
    火燒毀；西面鐵皮牆靠北變形、變色較嚴重；北側之鐵皮屋
    頂向西倒塌；西側之物品靠上方燒毀較嚴重；東側二樓地板
    向西倒塌；倉庫西北側燒毀最為嚴重，有高雄縣政府消防局
    勘明記載於火災原因調查報告摘要及火災現場勘查紀錄（見
    94年他字第4378號卷第46-71 頁），由前開建築物燒燬情形
    ，並參照所附火災現場平面及物品配置圖、現場照片等資料
    （見94年他字第4378號卷第46-71 頁），堪認火勢是靠西側
    、北側燃燒及靠上方燃燒，且以倉庫西北側燃燒最為嚴重，
    足認本案最先起火處所，應確在上開倉庫西北側處無誤。
  (三)再查前揭建築物與西側緊鄰之安林一街3 號建物間並無設置
    防火巷，相連之處有築一矮牆約150 公分高，3 號房屋與矮
    牆間隔約1 公尺，間隔內原搭有鐵架陽台，系爭工程就有將
    該鐵架拆除部分，此有火災現場平面圖及物品配置圖附卷可
    稽（見94年他字第4378號卷第55-57 頁）。參諸證人即共同
    被告乙○○於原審證稱：伊承攬施作高雄縣燕巢鄉○○○街
    3 號之工程，僱用戊○○、丁○○、己○○，施工內容包括
    拆除、切割鐵架、清除雜物等，切割鐵架會使用乙炔、氧氣
    ，切割時會產生火星，施工中伊會到現場指揮，每天都會到
    場去監工，只是停留時間長短不一。在現場施工時，戊○○
    、丁○○、己○○都會親自使用到乙炔切斷器、作切割欄桿
    的行為，氧氣桶、乙炔切斷器是伊提供，施工現場有水，沒
    有其他消防設備。94年7 月5 日火災當天早上伊有到施工現
    場，有交待戊○○、丁○○、己○○要切割鐵條及清除雜物
    ，戊○○、丁○○、己○○切割時，要使用到乙炔切斷器，
    戊○○、丁○○、己○○都會使用乙炔切斷器，伊親眼看過
    他們使用，伊從國小畢業到現在均從事鐵工等語明確（見原
    審卷第98-103頁）；證人即現場倉庫管理員丙○○於原審審
    理時亦證稱：伊在火災之前4 、5 天有看到一個人在現場指
    揮，三個人在高雄縣燕巢鄉○○○街3 號施作工程，用瓦斯
    切割欄桿，結果有鐵屑掉到鐵皮屋的屋頂，接下來幾天，這
    幾個人也都用瓦斯在切割。他們用瓦斯在切割時，有產生高
    溫的熔渣火星，伊有跟他們喊說，叫他們火要小心，安林一
    街5 號這邊的倉庫裡面有放油。火災當天早上11點多亦有看
    到固定的那三個人施用瓦斯在切割施工，工人都戴帽子，看
    不清楚他們的臉，但是都有固定的三個人在施工，他們的體
    形跟在場的被告戊○○、丁○○、己○○相似等語（見原審
    卷第86-89 頁）；證人即蕎維公司負責人甲○○於原審結證
    ：火災發生前，丙○○有向伊反應高雄縣燕巢鄉○○○街3
    號施工的工人用瓦斯切割會引發火災，他們用乙炔切割欄桿
    ，產生的火星會對公司會產生危險，因為安林一街5 號工廠
    裡面放置油品，切割的欄桿離安林一街5 號工廠只有15公分
    。火災發生前，伊有目睹到被告戊○○、丁○○、己○○在
    現場施工、用瓦斯切割焊接產生火星，被告乙○○有時在場
    監工，但沒有看到乙○○親自在作乙炔切斷工作等語（見原
    審卷第91-95 頁）；證人即目擊者傅奕達於原審亦證述：伊
    當天伊看到公司對面庫房，就是高雄縣燕巢鄉○○○街5 號
    的庫房發生火災，火災當日早上對面的廠房在裝修，早上就
    有人在施工，到下午快5 時伊要下班之前，就看到對面冒出
    濃煙，從窗戶看到裡面，已經有火在燒，在火災之前，有看
    到對面廠房施工情形，我看到有人在用乙炔切斷器，旁邊都
    沒有放滅火器。他們好像在切東西，不斷發出火星。直到當
    天下午3 、4 點之間都還有看到在切割施工。伊看到火星掉
    落的所在，跟後來發生火災的位置相差不遠，大概在3 公尺
    以內的距離。火星是掉落在旁邊廠房屋頂。在火災之前並沒
    有看見火星以外的其他火源等語（見原審卷第131-135 頁）
    ；另證人即目擊者陳秀桃於原審亦證稱：火災當天上午伊看
    到高雄縣燕巢鄉○○○街3 號有人用乙炔切斷器在切割欄桿
    ，當天下午5 點就看到高雄縣燕巢鄉○○○街5 號有濃煙冒
    出。早上看到對面施工時，就有看到對面的火星掉落高雄縣
    燕巢鄉○○○街5 號的屋頂，高雄縣燕巢鄉○○○街5 號是
    鐵皮屋，旁邊有留窗戶通風等語（見原審卷第137-140 頁）
    。綜合上開證人所述，足認火災發生當日，被告乙○○有指
    示被告戊○○、丁○○、己○○在緊鄰安林一街5 號建物即
    安林一街3 號房屋處從事切割鐵架之工作，被告戊○○、丁○○、己○○亦確實於火災當日有使用乙炔、氧氣切斷器切
    割鐵條，且於切割過程中有火星掉落情形之事實。被告戊○○、丁○○、己○○於原審所辯火災當日未使用高溫切割器
    切割鐵條，都在樓上鑽洞、整理雜物等，下午5 點渠等就下
    班了，當時沒有發生火災云云，顯係卸責之詞，不足採信。
  (四)復參以本案起火處在安林一街5 號建物之西北側處，已如前
    述，與系爭工程施工之安林一街3 號房屋緊鄰，而該起火處
    附近並未發現任何易燃性化學物品；且未設置神桌；未發現
    可疑跡證；四周門窗未受破壞；起火處無電源線經過；倉庫
    中間之照明燈未發現短路熔痕等，因此可排除危險物品、化
    工原料（自）燃、遺留火種引燃、人為縱火引燃、電線短路
    引燃等可能性，亦有高雄縣政府消防局火災現場勘查紀錄及
    原因判斷在卷可憑（見94年他字第4378號卷第49-51 頁），
    是能引發本案火災之最大危險源即是被告戊○○、丁○○、
    己○○等施工所引發之火花，加以安林一街5 號建物係供倉
    庫使用，存放油品，堪認本件係因安林一街3 號與5 號相鄰
    處實施切割所產生之火花即高溫熔渣火星由通風口掉入安林
    一街5 號建築物內引燃所致，應可認定。且本件火災經高雄
    縣政府消防局鑑定結果，依現場跡證，於排除本次之起火原
    因是由危險物品、化工原料的自燃、遺留火種、人為縱火及
    電器短路等可能性後，認起火處為安林一街5 號倉庫西北側
    處，起火原因以施工不慎引起火災之可能性最大，此有高雄
    縣政府消防局火災原因調查報告書附卷可參（見95年他字第
    4378號卷第46-71 頁），亦與本院所認定之事實相合。
  (五)按因自己行為致有發生一定結果之危險者，負防止其發生之
    義務，刑法第15條第2 項定有明文，又刑法上所稱之過失，
    係指行為人客觀上負有注意之義務，就其自身之狀況而言，
    亦能為此等符合義務之注意，但卻因疏忽而沒有盡到注意義
    務或沒有盡到足夠的注意義務，造成法益侵害之結果發生，
    即刑法第14條第1 項所謂「行為人雖非故意，但按其情節應
    注意，並能注意，而不注意者，為過失」之要旨。本件被告
    乙○○於指使其所僱用之戊○○、丁○○、己○○為承攬之
    房屋施工而實施切割時，均應注意切割所產生高溫熔渣火星
    ，具有體積小、重量輕、易燃等特性，有飄散引燃周圍可燃
    或易燃物品，釀成火災之危險，負有防止高溫熔渣火星引起
    火災之義務，依當時狀況又無何不能注意之情事。詎被告乙○○卻未具體指示應如何審慎注意及防止切割所產生之高溫
    熔渣火星飄散引燃周圍可燃或易燃物，亦無何避免高溫熔渣
    火星飄散之措施等情，已據被告乙○○及上開證人一致供述
    明確，參合前揭各項論證，顯見被告乙○○、戊○○、丁○○、己○○4 人均怠於防止切割之高溫熔渣火星飄散、掉落
    引燃可燃或易燃物品，皆未盡其注意義務，致切割所產生之
    高溫熔渣火星由通風口飄入鄰近之安林一街5 號建築物內，
    引燃可燃或易燃物品，造成本件火災發生及燒燬建築物之結
    果，是以被告乙○○、戊○○、丁○○、己○○4 人之過失
    與燒燬建築物有相當因果關係，至為灼然。又按任何人參與
    社會共同生活之各種活動，均應謹慎從事，避免發生法益侵
    害之結果，行為人如果違反社會共認之行為準則，而沒有保
    持應有之注意，即使是指使他人行為之間接行為人，及受指
    使從事危險活動之直接行為人，均構成注意義務之違反。準
    此，被告乙○○雖非親自在現場以乙炔、氧氣切斷器實施切
    割工作之人，但被告乙○○為僱主，就所僱用之工人係立於
    指揮監督之地位，對於切割行為所肇致之法益侵害，客觀上
    即有預見之可能，及防免之義務，亦應對渠疏於注意所造成
    之失火燒燬建築物結果負責。
  (六)綜合前揭證人之證言、現場跡證所顯示火流方向、及鑑定之
    專業意見等事證，應足以認定被告乙○○、戊○○、丁○○
    、己○○4 人於指揮監督及執行施工、切割之時，本應注意
    有無殘餘高溫熔渣火星，以防止飄落相鄰之建物引生火災，
    而依當時情形又非不能注意，竟未注意及此，致其切割後落
    於相鄰建物之高溫熔渣火星，引燃其內之油品，而發生火災
    ，渠等就本件火災之發生均有過失至明。是被告乙○○、戊○○、丁○○、己○○4 人所辯，無非事後卸責之詞，委無
    足採，事證明確，被告乙○○、戊○○、丁○○、己○○等
    4人犯行均堪認定。
二、查被告行為後，刑法於94年2月2日經總統令修正公布，於95
    年7月1日施行。又行為後法律有變更者，適用行為時之法律
    。但行為後之法律有利於行為人者，適用最有利於行為人之
    法律。修正後之刑法第2條第1項定有明文。而比較新舊法時
    應就罪刑有關之共犯、未遂犯、想像競合犯、牽連犯、連續
    犯、結合犯，以及累犯加重、自首減輕暨其他法定加減原因
    （如身分加減）與加減例等一切情形，綜其全部罪刑之結果
    而為比較（最高法院95年5月23日刑事庭第8次會議決議參照
    ）。經查：
  (一)罰金刑之計算單位及處罰部分：刑法第33條第5款業於94 年
    2月2日修正公布，並自95年7月1日起施行；修正前刑法第33
    條第5 款規定「罰金：1 元以上」；修正後刑法第33條第5
    款規定「罰金：新臺幣1,000 元以上，以百元計算之」；另
    95 年6月14日修正公布之中華民國刑法施行法第1 條之1 ：
    「中華民國94年1 月7 日刑法修正施行後，刑法分則編所定
    罰金之貨幣單位為新臺幣。94年1 月7 日刑法修正時，刑法
    分則編未修正之條文定有罰金者，自94年1 月7 日刑法修正
    施行後，就其所定數額提高為30倍。但72年6 月26日至94年
    1 月7 日新增或修正之條文，就其所定數額提高為3 倍」，
    現行刑法中，有關於罰金刑之計算單位及處罰之規定已有修
    正，自屬法律變更。
  (二)被告行為時刑法第41條第1項前段規定：「犯最重本刑為5年
    以下有期徒刑以下之刑之罪，而受6 個月以下有期徒刑或拘
    役之宣告，因身體、教育、職業、家庭之關係或其他正當事
    由，執行顯有困難者，得以1 元以上3 元以下折算1 日，易
    科罰金」；又被告行為時之易科罰金折算標準，修正前罰金
    罰鍰提高標準條例第2 條前段（現已刪除）規定，就其原定
    數額提高為100 倍折算1 日，被告行為時之易科罰金折算標
    準，應以銀元100 元以上300 元以下折算1 日，經折算為新
    臺幣後，應以新臺幣300 元以上900 元以下折算為1 日。惟
    94年2 月2 日修正公布，於95年7 月1 日施行之刑法第41條
    第1 項前段則規定：「犯最重本刑為5 年以下有期徒刑以下
    之刑之罪，而受6 個月以下有期徒刑或拘役之宣告者，得以
    新臺幣1000元、2000元或3000元折算1 日，易科罰金」。
  (三)經綜合比較新、舊法有關罰金刑之計算單位及處罰之規定（
    即比較修正前、後刑法第33條第5 款之規定；增訂之刑法施
    行法第1 條之1 與被告行為時之罰金罰鍰提高標準條例第1
    條前段、現行法規所定貨幣單位折算新臺幣標準第2 條之規
    定），及前述易科罰金折算標準之結果，修正後規定並未較
    有利於行為人，則應依修正後刑法第2 條第1 項前段規定，
    適用行為時即修正前之法律。
三、查被告乙○○、戊○○、丁○○、己○○因切割鐵條不慎引
    致火災，燒燬現有人所在之建築物，核其所為均係犯刑法第
    173條第2項之失火燒燬現有人所在之建築物罪。又被告乙○○前於92年間，因公共危險案件，經原審以92年度交簡字第
    1104號判處有期徒刑4 月，而於92年11月3 日易科罰金執行
    完畢之事實，有台灣高等法院被告全國前案紀錄表可憑（見
    本院卷第12頁）。惟查94年2 月2 日修正公布，95年7 月1
    日施行之刑法第47條第1 項規定：「受徒刑之執行完畢，或
    一部之執行而赦免後，五年以內故意再犯有期徒刑以上之罪
    者，為累犯，加重本刑至二分之一」，係以「故意」再犯有
    期徒刑以上之罪者，始成立累犯。此與修正前刑法第47條規
    定僅須再犯有期徒刑以上之罪，即成立累犯者不同。本件被
    告乙○○所犯既係論處失火罪，而非故意犯罪，依刑法第2
    條第1 項但書規定比較新舊刑法第47條結果，應以新法對於
    被告乙○○較為有利，是被告乙○○雖有前開刑之執行完畢
    情形，尚不能以累犯論處。
四、原審認被告乙○○、戊○○、丁○○、己○○罪證明確，因
    而適用刑法第2 條第1 項前段、修正前刑法第173 條第2 項
    、第41條第1 項前段，罰金罰鍰提高標準條例第1 條前段、
    修正前罰金罰鍰提高標準條例第2 條，現行法規所定貨幣單
    位折算新臺幣條例第2 條規定，並審酌被告乙○○、戊○○
    、丁○○、己○○4 人各別之過失程度、其犯行對公共安全
    所生危害、平日素行、及所肇損害非輕，兼衡渠等非故意犯
    罪，惡性不重，惟犯後否認犯行，未見悔意等一切情狀，分
    別量處乙○○有期徒刑6 月，戊○○、丁○○、己○○均量
    處有期徒刑5 月，並依修正前刑法第41條第1 項前段，均諭
    知易科罰金之折算標準。其認事用法，核無不合，量刑亦屬
    允當。被告上訴意旨否認犯罪，空言指摘原判決不當均無理
    由，應予駁回。
據上論斷，應依刑事訴訟法第368條，判決如主文。
本案經檢察官林慶宗到庭執行職務。
中　　華　　民　　國　　96　　年　　4 　　月　　10　　日
                  刑事第八庭    審判長法  官  李炫德
                                      法  官  簡志瑩
                                      法  官  陳志銘
以上正本證明與原本無異。
不得上訴。
中　　華　　民　　國　　96　　年　　4 　　月　　10　　日
　　　　　　　　　　　　　　　　　　　書記官  盧雅婷
附錄本判決論罪科刑法條：
中華民國刑法第173 條：
放火燒燬現供人使用之住宅或現有人所在之建築物、礦坑、火車
、電車或其他供水、陸、空公眾運輸之舟、車、航空機者，處無
期徒刑或7年以上有期徒刑。
失火燒燬前項之物者，處1年以下有期徒刑、拘役或500元以下罰
金。
第一項之未遂犯罰之。
預備犯第一項之罪者，處1年以下有期徒刑、拘役或300元以下罰
金。
